臺灣臺東地方法院刑事判決
110年度易字第62號
公  訴  人  臺灣臺東地方檢察署檢察官
被      告  蔡添財



上列被告因妨害自由案件，經檢察官提起公訴（109年度偵字第2
729號）後，聲請本院改依協商程序而為判決，本院認為適當，
同意進行協商程序，並判決如下：
    主      文
蔡添財犯恐嚇危害安全罪，累犯，處拘役拾伍日，如易科罰金，
以新臺幣壹仟元折算壹日。
    事實及理由
一、本案犯罪事實及證據，除證據部分補充「被告蔡添財於本院
    準備程序中之自白」外，餘均引用如附件起訴書之記載。
二、本案被告蔡添財已認罪，經檢察官與被告於審判外達成協商
    合意，其合意內容如判決主文所示。上開協商合意並無刑事
    訴訟法第455條之4第1項所列情形之一，檢察官聲請改依協
    商程序而為判決，本院爰不經言詞辯論，於協商合意範圍內
    為協商判決。
三、附記事項：
    被告有如起訴書犯罪事實欄所載之科刑及執行之紀錄，有臺
    灣高等法院被告前案紀錄表1份在卷可考，是其於受徒刑之
    執行完畢後，5年以內故意再犯本案有期徒刑以上之罪，為
    累犯。而被告本案犯罪情節，經依累犯規定加重其刑，並未
    使被告所受刑罰超過其所應負擔之罪責，即無司法院釋字第
    775號解釋意旨所指應裁量不予加重最低本刑，否則將致過
    苛或罪刑不相當之情形，爰依刑法第47條第1項規定加重其
    刑。
四、應適用之法律：
    刑事訴訟法第455條之2第1項、第455條之4第2項、第455條
    之8、第454第2項，刑法第305條、第47條第1項、第41條第1
    項前段，刑法施行法第1條之1第1項。
五、協商判決除有刑事訴訟法第455 條之4第1項第1款於本訊問
    程序終結前，被告撤銷協商合意或檢察官撤回協商聲請者；
    第2 款被告協商之意思非出於自由意志者；第4 款被告所犯
    之罪非第455 條之2 第1 項所定得以協商判決者；第6款被
    告有其他較重之裁判上一罪之犯罪事實者；第7款法院認應
    諭知免刑或免訴、不受理者情形之一，及違反同條第2項「
    法院應於協商合意範圍內為判決；法院為協商判決所科之
    刑，以宣告緩刑或2 年以下有期徒刑、拘役或罰金為限」之
    規定者外，檢察官與被告均不得上訴。
六、本件如有前述得上訴之事由者，可自收受判決送達之翌日起
    20日內，向本院提出上訴書狀，上訴於第二審法院。
本案經檢察官謝慧中提起公訴，檢察官洪清秀到庭執行職務。
中　　華　　民　　國　　110 　年　　10　　月　　12　　日
                  刑事第二庭  法  官  李承桓
以上正本係照原本作成。
本判決不得上訴。　　　　　　　　　　　　　　　　　　
　　　　　　　　              書記官  許惠棋
中　　華　　民　　國　　110 　年　　10　　月　　12　　日
附錄本案論罪科刑法條全文：
中華民國刑法第305條
以加害生命、身體、自由、名譽、財產之事恐嚇他人，致生危害
於安全者，處2年以下有期徒刑、拘役或9千元以下罰金。
附件：
臺灣臺東地方檢察署檢察官起訴書
                                     109年度偵字第2729號
    被　　　告　蔡添財　男　47歲（民國00年00月00日生）
                        住臺東縣○○鎮○○路00○0號
                        居臺東縣○○鎮○○路00○0號
                        國民身分證統一編號：Z000000000號
上列被告因妨害自由案件，已經偵查終結，認應該提起公訴，茲
將犯罪事實及證據並所犯法條分敘如下：犯罪事實
一、蔡添財前因涉犯傷害案件，經臺灣臺東地方法院以 107 年
    度東簡字第 50 號判處有期徒刑 4 月確定，於民國 108 年
    3 月 20 日易服社會勞動執行完畢。詎猶不知悔改，其認黃
    金山、翁秀英夫妻之子翁國帝欠款未還，竟基於恐嚇危害安
    全之犯意，於 109 年 9 月 5 日 18 時許，至黃金山、翁
    秀英位在臺東縣○○鎮○○路 00 ○ 0 號住處屋前，對黃金山、
    翁秀英叫囂並恫稱：叫翁國帝快還錢，不然就要來破壞房子
    等語，以此加害財產之事，使黃金山、翁秀英心生畏懼，致
    生危害於安全。
二、案經黃金山、翁秀英訴由臺東縣警察局成功分局報告偵辦。
    證據並所犯法條
一、證據清單及待證事實：
編號 證據名稱 待證事實 1 被告蔡添財於警詢及偵查中之供述 供稱有於上開時、地前去向告訴人黃金山、翁秀英討債之事實，惟矢口否認，辯稱：伊是要去叫翁國帝還錢，沒有說要敲房子云云。 2 證人即告訴人黃金山、翁秀英於警詢及本署檢察事務官詢問中之證述 證明全部犯罪事實。 3 臺東縣警察局成功分局新豐派出所受理刑事案件報案三聯單、刑案現場測繪圖各 1 份 證明告訴人黃金山於被告於上開時、地前來討債，有立刻報警之事實，佐證被告言語有導致告訴人黃金山、翁秀英心生畏懼。 
二、核被告蔡添財所為，係犯刑法第 305 條之恐嚇安全罪嫌。
    被告曾受有期徒刑執行完畢，有刑案資料查註紀錄表附卷可
    佐，其於 5 年內故意再犯本件有期徒刑以上之罪，為累犯
    ，請依刑法第 47 條第 1 項規定及司法院大法官釋字第775
     號解釋意旨裁量是否加重其刑。
三、依刑事訴訟法第251條第1項提起公訴。
  此　致
臺灣臺東地方法院
中　　華　　民　　國　 110　　年　　1 　　月　　4 　　日
                               檢  察  官    謝慧中
本件證明與原本無異
中　　華　　民　　國　 110　　年　　1 　　月　　18　　日
                               書  記  官    廖承志
附錄本案所犯法條全文
中華民國刑法第305條
以加害生命、身體、自由、名譽、財產之事恐嚇他人，致生危害
於安全者，處 2 年以下有期徒刑、拘役或 9 千元以下罰金。